【裁判字號】    89,自,880
【裁判日期】    900810
【裁判案由】    偽造文書
【裁判全文】
臺灣臺北地方法院刑事裁定                          八十九年度自字第八八號
    自  訴  人  乙○○
    被      告  鄧健全
                丙○○
右列被告因偽造文書案件，經自訴人提起自訴，本院裁定如左：
    主  文
自訴駁回。
    理  由
一、本件自訴意旨詳如附件（自訴狀以及自訴補充理由狀影本）。
二、按法院或受命推事於自訴案件第一次審判期日前訊問及調查結果，如認為案件有
    刑事訴訟法第二百五十二條至第二百五十四條之情形者，得以裁定駁回其自訴，
    同法第三百二十六條第三項定有明文。又按犯罪事實應依證據認定之，無證據不
    得推定其犯罪事實，又不能證明被告犯罪者應諭知無罪之判決，刑事訴訟法第一
    百五十四條及第三百零一條第一項分別定有明文。又刑事訴訟法上所謂認定事實
    之證據，係指足以認定被告確有犯罪行為之積極證據而言，該項證據自須適合於
    被告犯罪事實之認定，始得採為斷罪資料，事實之認定應憑證據，如未發現相當
    證據，或證據不足以證明，自不能以推測或擬制之方法，以為裁判之依據，告訴
    人之告訴，係以使被告受刑事訴追為目的，是其陳述是否與事實相符，仍應調查
    其他證據以資審認。
三、自訴人乙○○自訴被告鄧健全以及丙○○涉犯刑法第二百十條、第二百十四條偽
    造文書罪嫌，係以被告二人先後為甲○○○股份有限公司（下稱甲○○○公司）
    之董事長，而二人先後未經自訴人同意即以自訴人為甲○○○公司之董事，名下
    股數三十萬股、股款新台幣三百萬元，然而該公司自組織公司、報准成立公司或
    召開股東大會以及八十九年五月二日申請暫停營業以上種種，自訴人皆不知情，
    並提出台北市政府建設局函、切結書、台北市政府警察局大安分局函、營利事業
    登記事項查詢歸戶財產查詢清單、台北市中山區公所函、甲○○○公司董事、監
    察人名單以及公司變更登記資料為其論據。
四、訊據被告鄧健全以及丙○○皆堅決否認有上開犯行，被告鄧健全辯稱：伊是被羅
    偉恆利用，因為伊在羅偉恆之公司上班，羅偉恆說要提拔我，要合夥開公司，伊
    沒有出資，羅偉恆叫伊作老闆，而公司設立登記皆是羅偉恆去辦的，伊並不知情
    等語；被告丙○○辯稱：伊做甲○○○公司之董事長，是伊父親羅偉恆去更改的
    ，伊並不知情等語。
五、經查自訴人於本院調查時自承伊將身分證影本借給羅偉恆等語（見本院八十九年
    十一月八日訊問筆錄），且自訴人向警方告訴案外人羅偉恆偽造文書一案於警訊
    筆錄時稱：「是羅偉恆冒用我的身分證影本及私章，其未經我同意。」、「有乙
    次大約八十六年間羅偉恆叫我幫忙到士林銀行去辦手續‧‧‧但要交我的身分證
    影本，可能那時被羅偉恆冒用的‧‧‧」等語（參本院調閱八十九年偵字第一八
    五九七號偵查卷第十六、十七頁），而證人徐春英於上述偵查案件中於警訊時證
    稱：「八十七年十月二十八日‧‧‧羅偉恆交給我的‧‧‧」等語（參本院調閱
    八十九年偵字第一八五九七號偵查卷第十八頁），顯見上開甲○○○公司設立登
    記以及變更登記事項皆係由羅偉恆所為，再自訴人亦無法提出證據證明被告鄧健
    全以及丙○○二人有何偽造私文書之犯行，且事後被告丙○○亦委託會計人員將
    甲○○○公司解散，此有台北市政府建設局函附卷可稽，揆諸首開法條規定及說
    明，本件自訴應予駁回。
六、據上論斷，應依刑事訴訟法第三百二十六條第三項、第二百五十二條第十款裁定
    如主文。
中    華    民    國      九十      年      八      月      十      日
                                      臺灣臺北地方法院刑事第三庭
                                                法  官  陳  德  民
右正本證明與原本無異
如不服本裁定應於送達後五日內向本院提出抗告狀
                                                書記官  楊  秋  鈴
中    華    民    國      九十      年      八      月      十      日


司法院資訊處製作；財團法人民間司法改革基金會備份。
